臺灣高等法院臺南分院刑事判決　　　　 94年度上易字第206號
上　訴　人
即　被　告　甲○○
　　　　　　　　　　　號
上列上訴人因過失傷害案件，不服臺灣臺南地方法院94年度易字
第37號中華民國94年2月25日第一審判決（起訴案號：臺灣臺南
地方法院檢察署93年度偵字第11521號），提起上訴，本院判決
如下：
    主  文
上訴駁回。
    事  實
一、甲○○於民國（下同）九十二年十二月十一日二十三時五分
    許，駕駛車號四四七三－ＧＫ號自小客車，沿台南縣仁德鄉
    ○○村○○路○段北向南行駛至二二三之五號前，本應注意
    車前狀況，隨時採取必要之安全措施，而依當時天氣晴朗、
    夜間有照明、路面乾燥無缺陷或無障礙物、視距良好之情形
    下，並無不能注意之情事，適有張松永行走至上開地點自東
    西向橫越道路時，甲○○竟疏未注意，撞及張松永，致張松
    永左側顱內出血及左側脛腓骨骨折，雖經送醫進行開顱、氣
    切手術，仍呈現意識昏迷而於身體有重大難治之傷害。
二、案經張松永之妻乙○○○訴由臺南縣警察局歸仁分局報告臺
    灣臺南地方法院檢察署檢察官偵查後聲請簡易判決處刑。經
    原審法院認為不宜以簡易判決處刑，而改依普通程序審理。
    理      由
一、訊據被告甲○○對於前開犯行坦承不諱（見本院審判筆錄、
    原審法院九十四年二月二十二日審判筆錄、臺灣臺南地方法
    院檢察署九十三年度偵字第一一五二一號偵查卷九十三年十
    二月十四日訊問筆錄），經核與告訴人乙○○○指訴之情節
    大致相符（見臺南縣警察局歸仁分局警卷九十三年二月八日
    偵訊筆錄），且衡以一般汽車行駛時，駕駛人應注意車前狀
    況，並隨時採取必要之安全措施，道路交通安全規則第九十
    四條第三項定有明文。故被告甲○○駕車行經上開路段時，
    依當時天候晴朗、夜間有照明、路面乾燥、無缺陷或障礙物
    、視距良好等一切客觀情狀，並無不能注意之情形，復有臺
    南縣警察局歸仁分局之道路交通事故調查報告表（一）（二
    ）、道路交通事故現場圖等在卷可佐，其於行駛時自應注意
    上開規定，詎被告竟疏未注意車前狀況，因而撞及被害人張
    松永，致被害人張松永左側顱內出血及左側脛腓骨骨折，雖
    經送醫進行開顱、氣切手術，仍意識昏迷成為植物人，於身
    體有重大難治之傷害，符合刑法第十條第四項第六款之重傷
    害，足證被告甲○○之行為確有過失無訛，益徵與被告自白
    互核一致之告訴人乙○○○之指述堪可採信，至為明灼。又
    被告駕駛小客車，未注意車前狀況，為肇事次因，有臺灣省
    臺南區車輛行車事故鑑定委員會南鑑字第九三○○二四號鑑
    定意見書附卷可參，足見被告之過失駕駛行為，與被害人所
    受之傷害結果間，具有相當因果關係，雖被害人亦與有過失
    ，然此僅係於民事賠償中得減輕給付之問題，尚難憑此，即
    認被告主觀上並無過失，殆無疑義。此外，並有現場相片十
    二幀、奇美醫學中心診斷證明書三紙、原審法院宣告張松永
    為禁治產人之九十三年度禁字第三六號民事裁定，及財團法
    人奇美醫院九十三年十二月十日（九三）奇醫字第六二四九
    號函各一份附卷可稽。綜上各情相互參酌，本件事證已臻明
    確，被告之自白經核與事實相符而屬可信，其過失傷害人致
    重傷之犯行，堪予認定。
二、核被告甲○○所為，係犯刑法第二百八十四條第一項後段之
    過失傷害人致重傷罪。原審以被告犯行明確，因予論科，並
    審酌被告係因過失所致、應負過失責任之程度，且造成被害
    人昏迷成植物人，於身體有重大難治之傷害，被害人為本件
    肇事之主因，被告僅為肇事之次因、其肇事後尚未與告訴人
    達成民事上之和解、然被告於犯後坦認犯行，顯見態度良好
    ，尚知所悔悟等一切情狀，量處有期徒刑六月，並諭知如易
    科罰金以三百元折算一日之標準，以資懲儆。其認事、用法
    均無不當，量刑亦稱妥適。被告上訴意旨，請求減輕量刑，
    但其肇事後既未與告訴人和解，所請減輕量刑自無理由，應
    予駁回。
據上論結，應依刑事訴訟法第368條，判決如主文。
本案經檢察官許仲瑩到庭執行職務。
中　　華　　民　　國　　94　　年　　5　　月　　31　　日
                  刑事第四庭    審判長法官  鄭  文  肅
                                      法官  林  勝  木
                                      法官  蔡  美  美
以上正本證明與原本無異。
不得上訴。
                                    書記官  周  美  莉
中　　華　　民　　國　　94　　年　　5　　月　　31　　日
附錄本案論罪科刑法條全文：
中華民國刑法第二百八十四條第一項
因過失傷害人者，處六月以下有期徒刑、拘役或五百元以下罰金
，致重傷者，處一年以下有期徒刑、拘役或五百元以下罰金。
